【裁判字號】    99,交抗,56
【裁判日期】    990317
【裁判案由】    聲明異議
【裁判全文】
臺灣高等法院臺南分院交通事件裁定      99年度交抗字第56號
抗  告  人
即受處分人  甲○○
上列抗告人因違反道路交通管理處罰條例案件聲明異議，不服臺
灣臺南地方法院中華民國99年1月28日所為裁定 （98年度交聲字
第1154號），提起抗告，本院裁定如下：
    主  文
抗告駁回。
    理  由
一、本件抗告意旨略以：
（一）本件之違規認知僅為1秒，需精密度極高之器材方具有說
      服力，原審對於臺南市警察局第二分局98年9月29日南市
      警二交字第09842242000號函檢送之違規錄影光碟，並未
      詳予調查及說明如新竹縣政府警察局97年3月11日竹縣警
      交字第0973002964號書函，故上開錄影光碟應不具證據能
      力及證明力。
（二）本件處罰機關依道路交通管理處罰條例第8條、公路法第3
      條規定，應為臺南市政府，而非交通部公路總局嘉義區監
      理所臺南監理站，故監理站所為之裁決書無效，本件處罰
      並非適法，原審未予詳查，爰為此聲明不服，請求撤銷原
      裁定云云。
二、經查：
（一）按汽車駕駛人，行經有燈光號誌管制之交岔路口闖紅燈者
      ，處1,800元以上5,400元以下罰鍰，並記違規點數3點；
      汽車行駛至交岔路口，其行進、轉彎，應遵守燈光號誌，
      道路交通管理處罰條例第53條第1項、第63條第1項第3款
      與道路交通安全規則第102條第1項第1款分別定有明文。
（二）抗告人即受處分人甲○○（下稱抗告人）駕駛車牌號碼
      423-YT號營業一般小客車，於民國（下同）98年4月16日
      22時42分，在臺南市○○路與西華南路之交岔路口，因駕
      車行經有燈光號誌管制之交岔路口闖紅燈，遭臺南市警察
      局第二分局（下稱舉發機關）員警製單舉發，嗣經交通部
      公路總局嘉義區監理所臺南監理站（下稱原處分機關）以
      其違規事證明確，依道路交通管理處罰條例第53條第1項
      、第63條第1項第3款（原裁決書漏載第3款）及違反道路
      交通管理事件統一裁罰標準表之規定，裁處罰鍰新臺幣5,
      400元，併合計記違規點數3點等情，有臺南市警察局98年
      4月16日南市警交字第S00000000號舉發違反道路交通管理
      事件通知單1份及臺南市警察局第二分局98年9月29日南市
      警二交字第09842242000號函檢送違規錄影光碟1片附卷可
      稽。又上開錄影光碟經原審法院勘驗結果：「於光碟0分1
      秒時，該路口之交通號誌已轉為紅燈；於光碟2秒時，有
      一黃色計程車駛至停止線；於光碟0分3秒時，該計程車通
      過停止線並在紅燈情況下闖越交岔路口，接著畫面顯現員
      警自路旁走出，並吹哨子示意該駕駛人停車；於畫面顯示
      1分34秒時，該黃色計程車車牌號碼為：423-YT。」適足
      證明抗告人確實於紅燈情況下，駕駛上開計程車通過交岔
      路口遭舉發員警吹哨子示意停車。抗告人確有上述闖越紅
      燈之違規行為，堪予認定。
（三）抗告人雖以上揭情詞置辯，惟查：
    １本件抗告人於抗告狀所附之新竹縣政府警察局97年3月11
      日竹縣警交字第0973002964號書函，主要內容僅在說明新
      竹縣關西鎮台3線57.5公里及湖口鄉台1線53.5公里之「數
      位測速桿」，有不應將其用於執法之情形，實與本件抗告
      人於臺南市○○路與西華南路之交岔路口「闖越紅燈」之
      違規行為無涉。上開錄影光碟既已明確顯示抗告人所駕駛
      之黃色計程車係在紅燈情況下闖越交岔路口，並經原審法
      院勘驗無誤，足徵抗告人確有闖越紅燈之違規行為。又抗
      告人並未指出上開錄影光碟何以不具證據能力，或原審所
      為證據證明力之判斷如何違背經驗、論理法則，自無從為
      有利於抗告人之認定。
    ２按違反道路交通管理處罰條例第12條至第68條之行為，由
      公路主管機關處罰之；第1項第1款之處罰，公路主管機關
      應設置交通裁決單位辦理；其組織規程由交通部、直轄市
      政府定之，道路交通管理處罰條例第8條第1項第1款、第3
      項定有明文。次按交通部組織法第11條、交通部公路總局
      組織條例第2條第7款、交通部公路總局各區監理所組織通
      則第2條第6款規定，「營業車輛與機車違規裁罰」係交通
      部公路總局各區監理所所掌理事項之一，從而，本件原處
      分機關即交通部公路總局嘉義區監理所臺南監理站，對於
      抗告人駕駛營業一般小客車闖越紅燈之違規行為，自得依
      法裁罰之。又道路交通管理處罰條例係適用於道路交通之
      管理、處罰；公路法則適用於公路之規劃修建、養護等，
      道路交通管理處罰條例第1、2條及公路法第1條揭示甚明
      。 抗告意旨援引公路法第3條對於公路主管機關之定義，
      用以解釋道路交通管理處罰條例第8條第1項第 1款之公路
      主管機關，而謂本件處罰機關應為臺南市政府云云，顯有
      誤會，抗告人據此指摘原處分機關之處分無效，要無可採
      。
三、綜上所述，抗告人確有如上所述之交通違規事實，原處分機
    關依道路交通管理處罰條例第53條第1項、第63條第1項第3
    款規定裁處罰鍰5,400元，併合計記違規點數3點，並無違誤
    。原審法院據此駁回抗告人之聲明異議，本院經核並無違誤
    ，抗告意旨指摘原裁定不當，為無理由，應予駁回。
四、據上論結，應依道路交通案件處理辦法第26條，刑事訴訟法
    第412條，裁定如主文。
中    華    民    國    99    年    3     月    17    日
                  刑事第三庭    審判長法  官    陳義仲
                                      法  官    宋明中
                                      法  官    蔡勝雄
以上正本證明與原本無異。
不得再抗告。
                                      書記官    汪姿秀
中    華    民    國    99    年    3     月    17    日

司法院資訊處製作；財團法人民間司法改革基金會備份。
